【裁判字號】    97,易,2613
【裁判日期】    971121
【裁判案由】    竊盜
【裁判全文】
臺灣臺北地方法院刑事判決              97年度易字第2613號
公  訴  人  臺灣臺北地方法院檢察署檢察官
被      告  甲○○
                    （現因另案於臺灣臺北監獄執行中）
上列被告因竊盜案件，經檢察官提起公訴（九十七年度偵字第一
六０三五號），本院判決如下：
    主  文
甲○○毀壞安全設備竊盜，累犯，處有期徒刑壹年。
    事  實
一、甲○○前於民國九十一年間因偽造文書案件，經臺灣士林地
    方法院以九十一年度訴字第五九三號判處有期徒刑六月確定
    ，於九十三年二月十七日易科罰金執行完畢（為累犯）；復
    於九十二年間因竊盜案件，經本院以九十二年度易字第一九
    六二號判處有期徒刑二年四月確定，經送監執行，於九十五
    年五月十七日假釋出監，付保護管束，原縮刑期滿日期為同
    年十一月七日，詎其於假釋期內又因犯施用毒品罪，經本院
    通緝中（嗣為警於九十七年二月間緝獲，經本院於同年月二
    十九日以九十七年度易緝字第二三號判處有期徒刑七月確定
    ，並撤銷前開假釋，現正在監執行殘刑五月又二十一日暨接
    續執行前開有期徒刑七月；此部分均不構成累犯），猶不知
    悔改，竟意圖為自己不法之所有，於九十七年一月十五日上
    午十、十一時許，前往臺北市松山區○○○路一七巷一號乙
    ○○○之住處，乘乙○○○外出、住處無人看守之機，毀壞
    該屋後門門鎖安全設備（毀損部分未據告訴），入內竊取乙
    ○○○所有之現金新臺幣一萬二千元、字畫三幅、手錶五支
    、皮包二只及行動電話一具，得手後，旋即逃逸。嗣乙○○
    ○於同日下午一時二十分許返回住處，發覺遭竊而報警處理
    ，為警將現場後門採獲之煙蒂一根送請內政部警政署刑事警
    察局（下稱刑事警察局）鑑驗結果，與該局去氧核醣核酸資
    料庫存之甲○○ＤＮＡ－ＳＴＲ型別相同，始悉上情。
二、案經乙○○○訴由臺北市政府警察局松山分局報請臺灣臺北
    地方法院檢察署檢察官偵查起訴。
    理  由
一、訊據被告甲○○固坦承有於前揭時、地自該址後門進入屋內
    之事實，惟矢口否認有毀壞安全設備竊盜犯行，辯稱：伊係
    在臺北縣永和市福和橋下收購舊郵票、書籍與酒類，案發當
    日係綽號「阿偉」之男子打電話聯絡伊至上址收購酒，伊到
    場後，由「阿偉」開門，再帶同伊沿花園邊緣步行至該屋後
    門，進入廚房之後，伊按電源開關，廚房燈一亮，伊才發覺
    該處有人居住，旋即離去，伊進入屋內停留不到二分鐘，並
    無竊盜，本案應係「阿偉」所為云云。經查：
  (一)據告訴人乙○○○於警詢時指稱，其於九十七年一月十五日
    上午十時許，離開上址住處，外出就醫，迨同日下午一時二
    十分許返家，發覺住處遭人入侵搜尋財物，其所有之現金新
    臺幣一萬二千元、字畫三幅、手錶五支、皮包二只及行動電
    話一具等物均遭竊（見九十七年度偵字第一六０三五號卷第
    一五至一六頁），而經警到場勘查，除發見現場後門門鎖遭
    竊嫌毀壞外，另於後門採獲煙蒂一根，經送請刑事警察局鑑
    驗結果，與該局去氧核醣核酸資料庫存之被告ＤＮＡ－ＳＴ
    Ｒ型別相同，此有臺北市政府警察局松山分局刑案現場勘查
    報告及刑事警察局鑑驗書在卷可稽（見九十七年度偵字第一
    六０三五號卷第一０至一二頁、第一九至四四頁），被告復
    自承有於上址遭竊當日上午十、十一時許，自該屋後門進入
    屋內，並有在後門丟棄煙蒂一根之事實，綜觀上情，足認被
    告確有以毀壞該屋後門門鎖之方式進入屋內竊取上開物品無
    訛。
  (二)被告雖辯稱：係綽號「阿偉」之男子電話聯絡伊至上址收購
    酒，伊到場後，由「阿偉」開門，再帶同伊繞行至該屋後門
    ，進入廚房之後，伊按電源開關，廚房燈一亮，伊才發覺該
    處有人居住，旋即離去云云；惟查被告始終不能陳明「阿偉
    」之真實身分，且經本院依被告所云「阿偉年約二十五、二
    十六歲，身材瘦，身高約一百七十公分，特徵為右手臂有二
    十公分長之開刀痕，常在臺北市萬華區龍山寺與康定路口之
    「我家牛排館」樓下賣手機」等情，函請臺北市政府警察局
    萬華分局派員查訪廣州街、康定路口之「我家牛排店」樓下
    週邊攤販，均未發現有綽號「阿偉」之人在此擺攤，亦無人
    認識「阿偉」，此亦有卷附該分局九十七年十月七日北市警
    萬分刑字第０九七三二六五六一００號函足憑，顯見被告所
    辯係應「阿偉」要求至上址收購酒類云云，已屬無稽；況被
    告既供承：「阿偉」之前曾要求伊收購來源不明之物，伊不
    敢收云云（見本院卷第一九頁反面），則被告在對「阿偉」
    之真實身分及連絡方式毫無所悉，又曾懷疑「阿偉」之前要
    求收購之物來路不明之情形下，竟猶信任「阿偉」而貿然依
    指示前往上址，甚且尾隨「阿偉」大費周章繞行至該址屋後
    ，由後門入內欲收購所謂之酒類，而非直接循房屋前方大門
    進入屋內，凡此均顯與常情相違，益徵被告所辯，洵屬事後
    狡卸之詞，殊不足採。
  (三)綜上所述，本件事證明確，被告毀壞上址後門門鎖，入內行
    竊之犯行已堪認定，應予依法論科。
二、核被告所為，係犯刑法第三百二十一條第一項第二款之毀壞
    安全設備竊盜罪。其前於九十一年間因偽造文書案件，經臺
    灣士林地方法院以九十一年度訴字第五九三號判處有期徒刑
    六月確定，於九十三年二月十七日易科罰金執行完畢，此有
    卷附臺灣高等法院被告前案紀錄表可按（見本院卷第三至一
    四頁），其於五年以內故意再犯有期徒刑以上之罪，為累犯
    ，依同法第四十七條第一項規定，加重其刑。爰審酌被告有
    上述偽造文書、竊盜、毒品等多項前科，素行不良，正值壯
    年，不思以正途取財，再犯竊盜，危害社會治安及告訴人之
    財產權益，犯罪所得雖非至鉅，然犯後矢口否認犯行，飾詞
    卸責，不知悔悟等一切情狀，量處如主文所示之刑。
據上論結，應依刑事訴訟法第二百八十四條之一、第二百九十九
條第一項前段，刑法第三百二十一條第一項第二款、第四十七條
第一項，判決如主文。
本案經檢察官江貞諭到庭執行職務
中    華    民    國  九十七  年   十一   月  二十一  日
                  刑事第八庭法  官  陳芃宇
以上正本證明與原本無異。
如不服本判決，應於判決送達後10日內，向本院提出上訴狀。
                            書記官  徐鶯尹
中    華    民    國  九十七  年   十一   月  二十六  日
附錄本案論罪科刑法條全文：
中華民國刑法第321條
（加重竊盜罪）
犯竊盜罪而有左列情形之一者，處六月以上、五年以下有期徒刑
：
一、於夜間侵入住宅或有人居住之建築物、船艦或隱匿其內而犯
之者。
二、毀越門扇、牆垣或其他安全設備而犯之者。
三、攜帶兇器而犯之者。
四、結夥三人以上而犯之者。
五、乘火災、水災或其他災害之際而犯之者。
六、在車站或埠頭而犯之者。
前項之未遂犯罰之。


司法院資訊處製作；財團法人民間司法改革基金會備份。
